臺灣臺北地方法院民事裁定            100年度小上字第102號
上  訴  人  朱國華
被  上訴人  臺灣臺北地方法院
法定代理人  吳水木
上列當事人間退還裁判費等事件，上訴人對於中華民國100年7月
29日本院臺北簡易庭100年度北小字第883號第一審小額民事判決
提起上訴，本院裁定如下：
    主  文
上訴駁回。
第二審訴訟費用新臺幣壹仟伍佰元由上訴人負擔。
    理  由
一、按對於小額程序之第一審裁判之上訴，非以其違背法令為理
    由，不得為之；又提起上訴，上訴狀內應記載上訴理由，表
    明原判決所違背之法令及其具體內容，暨依訴訟資料合於該
    違背法令之具體事實，民事訴訟法第436條之24第2項、第43
    6條之25分別定有明文。且所謂違背法令，依同法第436條之
    32第2項準用第468條、及第469條第1款至第5款規定，即依
    同法第468條規定，判決不適用法規或適用不當者，為違背
    法令；依同法第469條規定，判決有該條所列第1款至第5款
    情形之一者，為當然違背法令。是當事人提起上訴，如以同
    法第469條所列第1至5款為理由時，其上訴狀或理由書應表
    明該判決有合於各該條款規定情形之具體內容，及係依何訴
    訟資料合於該違背法令之具體事實。如依同法第468條規定
    ，以原判決有不適用法規或適用法規不當為理由時，其上訴
    狀或理由書應表明該判決所違背之法令條項，或有關判例、
    解釋字號，或成文法以外之習慣或法理等及其具體內容，暨
    係依何訴訟資料合於該違背法令之具體事實。上訴狀或理由
    書如未依上述方式表明，或其所表明者顯與上開法條規定不
    合時，即難認為已合法表明上訴理由，其上訴自非合法，有
    最高法院71年台上字第314號著有判例可資參照。又按民事
    訴訟法第436條之18第1項規定：「判決書得僅記載主文，就
    當事人有爭執之事項，於必要時得加記理由要領」，及同法
    第436條之32第2項規定於小額事件之上訴程序並不準用同法
    第469條第6款規定以觀，故對小額程序第一審裁判，自不得
    以第一審判決有「判決不備理由或理由矛盾」為上訴理由。
二、上訴人於上訴狀理由及說明欄僅記載：「一違背訴訟程序說
    明經過，未依據民事訴訟法第265條。二被上訴人為法院關
    係人，有偏頗之虞，依據民事訴訟法第33條規定，足認其執
    行職務有偏頗之虞。三以上說明幾點，特提起上訴請求庭上
    賜予訴之聲明」等語，此有上訴人於民國100年8月18日所提
    民事（給付退還裁判費之訴）上訴狀在卷可憑（見本院卷第
    5 至7頁），是認上訴人並未具體說明原判決有何不適用法
    規或適用法規不當之情形，並揭示該法規之條項或其內容，
    或有其他合於民事訴訟法第469條第1款至第5款之事實，自
    難認已有具體指摘原判決違背法令之內容。揆諸首揭說明，
    本件上訴人之上訴自屬不合法，不應准許。
三、上訴人應負擔之第二審訴訟費用額確定為新臺幣1500元。
四、據上論結，本件上訴為不合法。爰依民事訴訟法第436條之
    32第1項、第2項、第444條第1項前段、第436條之19第1項、
    第95條、第78條，裁定如主文。
中    華    民    國   100    年    9     月    27    日
                 民事第六庭    審判長法  官   姜悌文
                                     法  官   張文毓
                                     法  官   李家慧
以上正本係照原本作成。
本裁定不得抗告。
中    華    民    國   100    年    9     月    27    日
                                     書記官   康翠真